---
title: 'thinkcoo周报'
date: "2016年2月3日"
output: word_document
---

### 第`r as.numeric(format(Sys.Date(), '%V')) - 1`周报告(`r Sys.Date() - 7` -- `r Sys.Date() - 1`)
```{r setup, include=FALSE}
knitr::opts_chunk$set(echo = FALSE, fig.height = 3, fig.width = 6)
library(knitr)
library(dplyr)
library(pander)
library(ggplot2)
source('E:/Git/auto_report/dataSource.R')

if (!exists('weekly_data')) {
    weekly_data <- weeklyDataGet('10.21.4.43', 3306, 'user_select', 'user_select', 'yz_sys_db', as.Date('2016-01-25'), weeks = 8, days = 7)
}
```
*****

## 简述

* 概况：主要介绍整个 ThinkCoo平台的运营状况和指标，并作综述性的分析和归纳。面向人群：公司高管
* 运营分析：重点描述运营过程中一些关键性的指标，并对现状进行描述比较、发展的趋势分析、及必要的建议分析。面向人群：公司中层及运营部门
* 产品分析：重点描述产品使用体验过程中，模块间的流量导向为基础的分析。面向人群：公司开发及产品部门

*****

```{r user_data, include=FALSE}
total_users <- weekly_data$weekly_user_data$total_users
wau <- weekly_data$weekly_user_data$wau
wnu <- weekly_data$weekly_user_data$wnu
avg_starts <- weekly_data$weekly_user_data$avg_starts
retention_7_days <- weekly_data$weekly_user_data$retention_7_days
retention_1_day <- weekly_data$weekly_user_data$retention_1_day
user_data_table_1 <- total_users %>% 
    left_join(wau, by = 'week') %>% 
    left_join(wnu, by = 'week') %>% 
    left_join(avg_starts, by = 'week')
colnames(user_data_table_1) <- c('年度周期', '累计用户数', '活跃用户数', '新增用户数', '平均启动次数')
```

## 概况

**表1. thinkcoo平台周况**
```{r user_data_table}
pander(user_data_table_1, style = 'rmarkdown')
# htmlTable(user_data_table_1, rnames = FALSE, col.rgroup = c("none", "#F7F7F7")
```

####启动时长待添加

```{r total_users_fig}
ggplot(total_users, aes(x = 1:8, y = n, group = 1)) + geom_line(size = 1.5) + 
    ylab('total users number') + xlab('week') + 
    theme(axis.text.x = element_text(size = 10), 
          axis.title.y = element_text(size = 10), 
          axis.title.x = element_text(size = 10)) + 
    scale_x_discrete(labels = total_users$week)
```
**图1. 近两个月累计用户数变化趋势**


```{r wau_fig}
ggplot(wau, aes(x = 1:8, y = n, group = 1)) + geom_line(size = 1.5) + 
    ylab('weekly active user') + xlab('week') + 
    theme(axis.text.x = element_text(size = 10), 
          axis.title.y = element_text(size = 10), 
          axis.title.x = element_text(size = 10)) + 
    scale_x_discrete(labels = wau$week)
```
**图1. 近两个月每周活跃用户数变化趋势**

```{r wnu_fig}
ggplot(wnu, aes(x = 1:8, y = n, group = 1)) + geom_line(size = 1.5) + 
    ylab('weekly new user') + xlab('week') + 
    theme(axis.text.x = element_text(size = 10), 
          axis.title.y = element_text(size = 10), 
          axis.title.x = element_text(size = 10)) + 
    scale_x_discrete(labels = wnu$week)
```
**图1. 近两个月每周新增用户数变化趋势**

```{r avg_starts_fig}
ggplot(avg_starts, aes(x = 1:8, y = n, group = 1)) + geom_line(size = 1.5) + 
    ylab('weekly average starts') + xlab('week') + 
    theme(axis.text.x = element_text(size = 10), 
          axis.title.y = element_text(size = 10), 
          axis.title.x = element_text(size = 10)) + 
    scale_x_discrete(labels = avg_starts$week)
```
**图1. 近两个月每周平均启动次数变化趋势**

####启动时长待添加
*****

## 运营分析

### 用户分析

#### 新增用户

```{r new_active_user_ratio, include=FALSE}
new_active_user_ratio <- wnu
new_active_user_ratio$n <- round(wnu$n / wau$n * 100, 2)
```

**表2. thinkcoo新增用户占活跃用户比例**
```{r new_active_user_ratio_table}
pander(data.frame('年度周期' = new_active_user_ratio$week, '新增用户占活跃用户比例(%)' = new_active_user_ratio$n), style = 'rmarkdown')
```

```{r new_active_user_ratio_fig}
ggplot(new_active_user_ratio, aes(x = 1:8, y = n, group = 1)) + geom_line(size = 1.5) + ylab('ratio') + xlab('week') + 
    theme(axis.text.x = element_text(size = 10), 
          axis.title.y = element_text(size = 10), 
          axis.title.x = element_text(size = 10)) + 
    scale_x_discrete(labels = new_active_user_ratio$week)
```
**图1. 近两个月每周新增用户占活跃用户比例变化趋势**

#### 活跃用户

```{r active_total_user_ratio, include=FALSE}
active_total_user_ratio <- wau
active_total_user_ratio$n <- round(wau$n / total_users$n * 100, 2)
```

**表2. thinkcoo活跃用户占累计用户比例**
```{r active_total_user_ratio_table}
pander(data.frame('年度周期' = active_total_user_ratio$week, '活跃用户占累计用户比例(%)' = active_total_user_ratio$n), style = 'rmarkdown')
```

```{r active_total_user_ratio_fig}
ggplot(active_total_user_ratio, aes(x = 1:8, y = n, group = 1)) + geom_line(size = 1.5) + ylab('ratio') + xlab('week') + 
    theme(axis.text.x = element_text(size = 10), 
          axis.title.y = element_text(size = 10), 
          axis.title.x = element_text(size = 10)) + 
    scale_x_discrete(labels = active_total_user_ratio$week)
```
**图1. 近两个月每周活跃用户占累计用户比例变化趋势**

#### 留存分析

**表2. thinkcoo近两个月7日留存率**
```{r retention_7_table}
pander(data.frame('年度周期' = retention_7_days$week, '7日留存率(%)' = retention_7_days$n * 100), style = 'rmarkdown')
```

```{r retention_7_fig}
ggplot(retention_7_days, aes(x = 1:7, y = n, group = 1)) + geom_line(size = 1.5) + ylab('7 days retention ratio') + xlab('week') + 
    theme(axis.text.x = element_text(size = 10), 
          axis.title.y = element_text(size = 10), 
          axis.title.x = element_text(size = 10)) + 
    scale_x_discrete(labels = retention_7_days$week)
```
**图1. 近两个月每周7日留存率变化趋势**

**表2. thinkcoo近一周次日留存率**
```{r retention_1_table}
pander(data.frame('年度周期' = retention_1_day$date, '次日留存率(%)' = retention_1_day$n * 100), style = 'rmarkdown')
```

```{r retention_1_fig}
ggplot(retention_1_day, aes(x = 1:6, y = n, group = 1)) + geom_line(size = 1.5) + ylab('7 days retention ratio') + xlab('date') + 
    theme(axis.text.x = element_text(size = 10), 
          axis.title.y = element_text(size = 10), 
          axis.title.x = element_text(size = 10)) + 
    scale_x_discrete(labels = retention_1_day$date)
```
**图1. 近一周每日次日留存率变化趋势**

### 多维分析
```{r cross_data, include=FALSE}
sex <- weekly_data$weekly_cross_data$sex
age <- weekly_data$weekly_cross_data$age
post_level <- weekly_data$weekly_cross_data$post_level
edu <- weekly_data$weekly_cross_data$edu

u_wnu <- weekly_data$weekly_cross_data$u_wnu
u_wau <- weekly_data$weekly_cross_data$u_wau
u_starts <- weekly_data$weekly_cross_data$u_starts
university_table <- left_join(u_wnu, u_wau, by = 'u') %>% 
    mutate(u_wnu_ratio = round(n.x / sum(n.x) * 100, 2), u_wau_ratio = round(n.y / sum(n.y) * 100, 2)) %>% 
    top_n(10, n.x) %>% 
    select('高校名称' = u, '新增用户数' = n.x, '新增用户占比(%)' = u_wnu_ratio, 
           '活跃用户数' = n.y, '活跃用户占比(%)' = u_wau_ratio)

area_wnu <- weekly_data$weekly_cross_data$area_wnu
area_wau <- weekly_data$weekly_cross_data$area_wau
area_starts <- weekly_data$weekly_cross_data$area_starts
area_table <- left_join(area_wnu, area_wau, by = 'area') %>% 
    mutate(area_wnu_ratio = round(n.x / sum(n.x) * 100, 2), area_wau_ratio = round(n.y / sum(n.y) * 100, 2)) %>% 
    top_n(10, n.x) %>% 
    select('地区' = area, '新增用户数' = n.x, '新增用户占比(%)' = area_wnu_ratio, 
           '活跃用户数' = n.y, '活跃用户占比(%)' = area_wau_ratio)

hour_starts <- weekly_data$weekly_cross_data$hour_starts
```

#### 性别、年龄、年级、学历

```{r sex_fig}
# need to change the fill parameters
ggplot(sex, aes(x = '', y = n, fill = c('NA', 'female', 'male'))) + geom_bar(stat = 'identity', width = 1) + coord_polar(theta = 'y') + scale_fill_brewer(palette = 'Blues') + theme_minimal()
```
**图1. 全体用户性别占比**

```{r age_fig}
# need to change the fill parameters
ggplot(age, aes(x = '', y = n, fill = decade)) + geom_bar(stat = 'identity', width = 1) + coord_polar(theta = 'y') + scale_fill_brewer(palette = 'Blues') + theme_minimal()
```
**图1. 全体用户年龄占比**

```{r post_level_fig}
# need to change the fill parameters
ggplot(post_level, aes(x = '', y = n, fill = as.character(1:10))) + geom_bar(stat = 'identity', width = 1) + coord_polar(theta = 'y') + scale_fill_brewer(palette = 'Blues') + theme_minimal()
```
**图1. 学生用户各年级占比**

```{r edu_fig}
# need to change the fill parameters
ggplot(edu, aes(x = '', y = n, fill = as.character(1:12))) + geom_bar(stat = 'identity', width = 1) + coord_polar(theta = 'y') + scale_fill_brewer(palette = 'Blues') + theme_minimal()
```
**图1. 学历占比**

#### 地区分析

**表2. thinkcoo近一周新增用户top10高校**
```{r university_table}
pander(data.frame(university_table), style = 'rmarkdown')
```

```{r university_fig}
ggplot(u_wnu, aes(x = 1:10, y = n)) + geom_bar(stat = 'identity') + xlab('university') + scale_x_discrete(labels = c('', u_wnu$u))
```
**图1. 近一周新增用户top10高校**

**表2. thinkcoo近一周新增用户top10地区**
```{r area_table}
pander(data.frame(area_table), style = 'rmarkdown')
```

```{r area_fig}
ggplot(area_wnu, aes(x = 1:10, y = n)) + geom_bar(stat = 'identity') + xlab('area') + scale_x_discrete(labels = c('', area_wnu$area))
```
**图1. 近一周新增用户top10地区**

#### 时段分析

```{r hour_starts_fig}
ggplot(hour_starts, aes(x = hour, y = n)) + geom_line(size = 1.5) + theme(axis.text.x = element_text(size = 10), axis.title.y = element_text(size = 10), axis.title.x = element_text(size = 10))
```
**图1. 近一周各时段thinkcoo启动次数**

#### 设备类型

### 渠道分析

#### 时段详情

#### 渠道详情

*****

## 产品分析

### 各模块有效用户详情

### 快信

```{r quick_chat, include=FALSE}
qc_user_quality <- weekly_data$qc$qc_user_quality %>% 
    mutate(total = best + good + ok)
qc_user_quality_long <- reshape(qc_user_quality, v.names = 'n', varying = c('best', 'good', 'ok', 'total'), timevar = 'quality', times = c('best', 'good', 'ok', 'total'), direction = 'long')

qc_message <- weekly_data$qc$qc_message_this_w
qc_message_log <- reshape(qc_message, v.names = 'n', varying = c('avg.x', 'avg.y'), timevar = 'time_ctg', times = c('avg.x', 'avg.y'), direction = 'long')

qc_circle <- weekly_data$qc$qc_circle %>% t() 
qc_circle <- cbind(qc_circle, round((qc_circle[, 1] - qc_circle[, 2]) * 100 / qc_circle[, 2], 2))
```

**表2. thinkcoo快信模块近一周用户质量变化趋势**
```{r qc_user_quality_table}
pander(data.frame('日期' = qc_user_quality$date, '优质' = qc_user_quality$best, '良好' = qc_user_quality$good, '一般' = qc_user_quality$ok, '合计' = qc_user_quality$total), style = 'rmarkdown')
```

```{r qc_user_quality_fig}
ggplot(qc_user_quality_long, aes(x = rep(1:7, 4), y = n, colour = quality)) + geom_line(size = 1.5) + 
    ylab('user') + xlab('date') + 
    theme(axis.text.x = element_text(size = 10, angle = 45), 
          axis.title.y = element_text(size = 10), 
          axis.title.x = element_text(size = 10)) + 
    scale_x_discrete(labels = qc_user_quality$date)
```
**图1. thinkcoo快信模块近一周用户质量变化趋势**

**表2. thinkcoo快信模块近一周各类型消息数变化趋势**
```{r qc_message_table}
kable(data.frame('类型' = qc_message$ctg, '本周发送量' = qc_message$n.x, '本周人均发送量' = qc_message$avg.x, '上周发送量' = qc_message$n.y, '上周人均发送量' = qc_message$avg.y), format = 'markdown')
```

```{r qc_message_fig}
ggplot(qc_message_log, aes(x = rep(1:10, 2), y = n, fill = time_ctg)) + geom_bar(stat = 'identity', position = 'dodge') + scale_x_discrete(labels = 0:10)
```
**图1. thinkcoo快信模块近一周各类型消息数变化趋势**

**表2. thinkcoo快信模块近一周圈子主要指标变化趋势**
```{r qc_circle_table}
kable(data.frame('指标' = c('圈子数', '活跃圈子数', '圈子平均用户数', '圈子平均消息数'), '本周情况' = qc_circle[, 1], '上周情况' = qc_circle[, 2], '增长率(%)' = qc_circle[, 3], row.names = NULL), format = 'markdown')
```

```{r qc_circle_fig}
qplot(x = c('n', 'active n', 'avgerage user', 'avgerage message'), y = qc_circle[, 3]) + geom_bar(stat = 'identity') + ylab('growth rate(%)')
```
**图1. thinkcoo快信模块近一周圈子主要指标变化趋势**

### 软课表

```{r course, include=FALSE}
course <- weekly_data$course %>% t()
course <- cbind(course, round((course[, 1] - course[, 2]) * 100 / course[, 2], 2))
```

**表2. thinkcoo软课表模块近一周主要指标变化趋势**
```{r course_table}
kable(data.frame('指标' = c('上传次数', '下载次数', '累计课程数', '新增课程数', '累计上传作业次数', '新增提交作业次数'), '本周情况' = course[1:6, 1], '上周情况' = course[1:6, 2], '增长率(%)' = course[1:6, 3], row.names = NULL), format = 'markdown')
```

```{r course_fig}
qplot(x = c('upload', 'download', 'total course', 'new course', 'total homework', 'new homework'), y = course[1:6, 3]) + geom_bar(stat = 'identity', width = 0.5) + ylab('growth rate(%)')
```
**图1. thinkcoo软课表模块近一周主要指标变化趋势**

**表2. thinkcoo软课表模块近一周用户数变化趋势**
```{r course_table}
kable(data.frame('指标' = c('平均用户数', '累计用户数', '活跃用户数'), '本周情况' = course[7:9, 1], '上周情况' = course[7:9, 2], '增长率(%)' = course[7:9, 3], row.names = NULL), format = 'markdown')
```

```{r course_fig}
qplot(x = c('average user', 'total user', 'active user'), y = course[7:9, 3]) + geom_bar(stat = 'identity', width = 0.5) + ylab('growth rate(%)')
```
**图1. thinkcoo软课表模块近一周用户数变化趋势**

### 勤务表

```{r calendar, include=FALSE}
cal_total <- weekly_data$cal$cal_total
cal_city <- weekly_data$cal$cal_city
cal_avg_user <- weekly_data$cal$cal_avg_user
cal_label <- weekly_data$cal$cal_label
```
































